臺灣基隆地方法院刑事判決　　　　　　　　　　　　　九十三年度訴字第三四五號
　　檢　察　官　　臺灣基隆地方法院檢察署檢察官
　　被　　　告　　甲○○　　男.
右列被告因違反商標法等案件，經檢察官提起公訴（九十二年度偵字第二五九一號）
，本院判決如左：
    主    文
甲○○無罪。
    理    由
一、本件公訴犯罪事實詳如起訴書所載（如附件）。
二、按「犯罪事實應依證據認定之，無證據不得認定犯罪事實」，又「不能證明被告
    犯罪者，應諭知無罪之判決」，刑事訴訟法第一百五十四條第二項、第三百零一
    條第一項定有明文。而所謂認定犯罪事實之證據，係指足以認定被告確有犯罪行
    為之積極證據而言，該項證據自須適合於被告犯罪事實之認定，始得採為斷罪資
    料。又苟未能發現相當證據，或證據不足以證明，自不能以推測或擬制之方法，
    以為裁判基礎，最高法院二十九年度上字第三一０五號、四十年度臺上字第八六
    號判例意旨參照。
三、本件公訴人認被告甲○○以空頭之「辛克樂企業有限公司」（以上簡稱辛克樂公
    司）為進口人，進口仿冒商標之商品，係涉犯刑法第二百十六條、第二百二十條
    及第二百十條之行使偽造準私文書及販賣、輸入仿冒商標商品罪，無非依公司登
    記址及房東均查無辛克樂公司，及登記公司負責人彭貴睦陳稱其為公司人頭，暨
    申辦貨物進口報關之大統報關行高明璋証陳；遭查獲仿冒商標商品係由被告或被
    告負責之溢笙通國際運通有限公司（以下簡稱溢笙通公司）員工楊志遠、簡永忠
    等人聯繫，並由被告交付辛克樂公司報關所需資料為主要論據，然經詢被告固坦
    承向辛克樂公司借牌妥託辦理報關，然其溢笙通公司主要係為攬貨運送業務，經
    由大陸託運人託運貨品，並依指示送交指定在台之受貨人，賺取運送費用，本案
    扣案仿冒商標商品均非其購入所有，其僅係依出貨明細表所載分別寄交受貨人等
    語。
四、經查：被告陳稱其公司係經營攬貨運送業務，公司自大陸收取託運貨品、裝柜，
    再依大陸傳送之貨運明細表上所載之收件人或聯絡人及地址聯絡，或委由貨運行
    細表及送貨簽收單等完整証明文件，應可信為真實。且本案遭查獲仿冒商標商品
    依貨運明細表上所載之受貨人「莊'R」及乙○○分別到庭証陳。（一）乙○○雖
    坦承其公司係經營禮品買賣，並有買賣燈籠，及被告所提貨運明細表上所載之受
    貨人地址、電話確為其公司所有，然矢口否認本案仿冒「ＨＥＬＬＯＫＩＴＴＹ
    」商標之燈籠為其公司進口，並辯稱其公司燈籠均係自彰化訂製，未曾自大陸進
    貨云云，然經被告提示本案同批進口與商標權無涉之燈籠，業經該公司王淑媛小
    姐簽收之簽單後，乙○○方稱王淑媛為公司倉管，然公司負責人為其姐蘇玉雲，
    此部分業務非其承接。（二）另莊育欽則証稱其為易利昇公司業務，公司只有其
    與太太二人，被告所提貨運明細表上所載之受貨人地址、電話確為其公司所有，
    公司原從事電動自行車業務，近一年改進口販賣小孩子玩的鼓及小皮包等物
　　，而與貨運明細表所送貨人易生通公司有往來業務，但未曾進口遊戲機搖桿，故
　  本案仿冒「ＳＯＮＹ」、「Ｐｌａｙ　Ｓｔａｔｉｏｎ」商標之遊戲機搖桿非其
    公司進口云云。然經被告再提示於本案後，莊育欽另進一批搖桿，並由其本人簽
    收一節，証人莊育欽方坦承確為其簽收，惟再辯稱其所進口貨品，均有打上自己
    公司之ＬＯＧＯ云云。是二証人均係家族小公司，焉有不知公司經營之貨品，並
    於被告提出証據而異其陳述，避為不實之証言，顯係飾卸之詞，毫不足採。被告
    辯稱其公司僅為攬貨運送，不知託運貨品之真、仿，且非為貨主等語，既與所証
    相符，應堪認為真實。
五、再按偽造文書，乃以無制作權之人，冒用他人名義而制作該文書為必要，如行為
    人對此文書，本有制作之權，即無偽造之可言（二十四年上字第五四五八號判例
    參照）。乃被告借辛克樂公司為名義進口人，委託大統報關行辦理進口報關一節
    ，被告所稱之「借牌」，即係得出借人之同意授權使用，揆諸前揭判例說明，即
    屬有權使用該公司名義。至公訴人查得辛克樂公司之負責人彭貴睦係人頭，其亦
    屬自願概括授權予辛克樂公司以負責人名義，為該公司之任何業務行為，至辛克
    樂公司是否遷移新址？是否營業？乃該公司有無違反公司法或稅捐稽徵法等其他
    事証，公訴人既未查得被告未經授權，擅自冒用辛克樂公司名義之任何積極証據
    ，自不得遽以指稱被告涉犯偽造文書之犯行。另被告經營之溢笙通公司是否因本
    件借牌進口，而逃漏年度之營利事業所得稅？尚須視其申報方式及是否生逃漏稅
    之結果而定，均非得以為偽造文書論處。綜上，本案行使偽造文書及違反商標法
    之事証均屬不足，自應為被告無罪之諭知，以免冤抑。
六、據上論斷，應依刑事訴訟法第三百零一條第一項，判決如主文。
本案經檢察官王亞樵到庭執行職務。
中　　　華　　　民　　　　國　　九十三　　年　　　九　　　月　　卅  　　日
                      　        臺灣基隆地方法院刑事第四庭
                        　          審判長法  官    陳志祥
                          　              法  官    王慧惠
                            　            法　官  　陳玉雲
右正本證明與原本無異。
對於本件判決如有不服，應於收受送達後十日內，向本院提出上訴書狀，上訴於臺灣
高等法院，並按他造當事人之人數附具繕本。
                                          書記官    王毓嫻
中　　　華　　　民　　　　國　　九十三　　年　　　九　　　月　　卅　  　日
